【裁判字號】    99,上易,74
【裁判日期】    990318
【裁判案由】    竊盜
【裁判全文】
臺灣高等法院刑事判決                  99年度上易字第74號
上  訴  人
即  被  告  甲○○
上列上訴人因竊盜案件，不服臺灣板橋地方法院98年度易字第27
23號，中華民國98年11月23日第一審判決（起訴案號：臺灣板橋
地方法院檢察署98年度偵字第25094 號；原審於準備程序進行中
，被告就被訴事實為有罪之陳述，經告知簡式審判程序之旨，並
聽取當事人之意見後，裁定進行簡式審判程序），提起上訴，本
院判決如下：
    主  文
上訴駁回。
    事  實
一、甲○○前於民國（下同）95年間因竊盜案件，經臺灣桃園地
    方法院分別以95年度簡字第188 號、95年度壢簡字第1829號
    判處有期徒刑5 月、3 月確定，嗣經臺灣桃園地方法院以96
    年度聲減字第6 號裁定減刑並定應執行刑為3 月，於96年7
    月16日執行完畢。詎猶不知悔改，基於意圖為自己不法所有
    之犯意，於98年8 月5 日0 時43分許，在臺北縣五股鄉○○
    路14巷12號前，趁無人注意之際，持其所有客觀上對人之生
    命、身體、安全構成威脅，具有危險性，足以作為兇器使用
    之螺絲起子1 支，竊取乙○○所有車牌號碼K5P —315 號重
    型機車之面板1 個、把手外殼1 個及大燈1 個，得手後隨即
    逃離現場。嗣經警調閱監視錄影器循線查獲，並在甲○○住
    處查獲上開機車之面板、把手外殼及大燈等物，始查悉上情
    。
二、案經臺北縣政府警察局蘆洲分局報請臺灣板橋地方法院檢察
    署檢察官偵查起訴。
    理  由
壹、證據能力之認定部分：
    按被告以外之人（包括證人、鑑定人、告訴人、被害人及共
    同被告等）於審判外之陳述雖不符刑事訴訟法第159 條之1
    至之4 等4 條之規定，而經當事人於審判程序同意作為證據
    ，法院審酌該言詞陳述或書面陳述作成時之情況，認為適當
    者，亦得為證據；當事人、代理人或辯護人於法院調查證據
    時，知有刑事訴訟法第159 條第1 項不得為證據之情形，而
    未於言詞辯論終結前聲明異議者，視為有前項之同意，同法
    第159 條之5 定有明文。立法意旨在於傳聞證據未經當事人
    之反對詰問予以核實，原則上先予排除。惟若當事人已放棄
    反對詰問權，於審判程序中表明同意該等傳聞證據可作為證
    據；或於言詞辯論終結前未聲明異議，基於尊重當事人對傳
    聞證據之處分權，及證據資料愈豐富，愈有助於真實發見之
    理念，且強化言詞辯論主義，使訴訟程序得以順暢進行，上
    開傳聞證據亦均具有證據能力。查本件下列所引用之被告以
    外之人於審判外之供述或非供述證據，因公訴人及被告均已
    於本院審理程序中表示無意見（見本院卷第18頁反面、第27
    頁反面至28頁），且迄至言詞辯論終結前未再聲明異議，而
    本院審酌上開供述或非供述等證據資料製作時之情況，無不
    當取供及證明力明顯過低之瑕疵，認以之作為證據應屬適當
    ，故揆諸前開規定，認前揭證據資料應有證據能力。
貳、認定上訴人即被告甲○○犯罪事實所憑之證據及理由：
一、上開事實，業據被告甲○○於警詢時、偵查中、原審及本院
    審理時坦承不諱（見偵卷第6 至7 頁、第9 頁、第26至27頁
    、原審卷第15、19頁及本院卷第18頁反面、第28頁），核與
    證人即被害人乙○○於警詢時指述之情節大致相符（見偵卷
    第11至12頁），且有扣押物品目錄表、贓物認領保管單1 紙
    及照片4 幀等在卷可憑（見偵卷第16頁、第18至20頁），足
    認被告上開自白核與事實相符，可以採信。
二、至被告嗣於本院審理時，改口辯稱伊於案發當時因服用安眠
    藥致意識不清，並非故意竊取云云，並提出五福診所門診收
    據及處方用藥證明等為憑，惟此僅足認被告有於案發前2 日
    即98年8 月3 日前往該診所看診並領取藥品服用之事實，然
    依卷附監視器所翻拍現場勘查照片所示，被告於98年8 月5
    日凌晨0 時43分許即竊得被害人所有之機車面板，嗣於同日
    1 時34分許，再空手並嘴叼香菸反方向行進，並於同日1時
    41分許，竊得被害人所有機車之大燈、把手外殼等物，堪認
    被告於1 小時內即進出臺北縣五股鄉○○路14巷二次，並於
    98年8 月5 日0 時43分許竊得被害人所有機車面板後，復於
    同日1 時41分許，返回現場，接續竊取被害人所有機車大燈
    、把手外殼等物，倘被告當時已因服用藥物而意識不清，應
    無於1 個小時內進出現場二次，復以同樣手法持螺絲起子拆
    除同一輛機車之面板及大燈、把手外殼之可能。被告辯稱案
    發時因服用安眠藥致意識不清云云，顯非事實，要無足採。
    本案事證已臻明確，被告犯行洵堪認定，應予依法論科。
三、按刑法第321 條第1 項第3 款之攜帶兇器竊盜罪，係以行為
    人攜帶兇器竊盜為其加重條件；而此所謂「兇器」者，其種
    類並無限制，凡客觀上足對人之生命、身體、安全構成威脅
    ，具有危險性之兇器均屬之，且祇須行竊時攜帶此種具有危
    險性之兇器為已足，並不以攜帶之初有行兇之意圖為必要（
    最高法院79年臺上字第5253號判例意旨參照）。查被告持以
    竊取他人財物之螺絲起子，屬金屬製品，質地堅硬，此由可
    以拆下機車面板等物可據，是其客觀上具有危險性，足以對
    人之身體、生命、安全構成威脅，堪認係屬刑法第321 條第
    1 項第3 款所指之兇器無疑。核被告所為，係犯刑法第321
    條第1 項第3 款之攜帶兇器竊盜罪。又被告前於95年間因竊
    盜案件，經臺灣桃園地方法院分別以95年度簡字第188 號、
    95 年 度壢簡字第1829號判處有期徒刑5 月、3 月確定，嗣
    經臺灣桃園地方法院以96年度聲減字第6 號裁定減刑並定應
    執行刑為3 月，於96年7 月16日執行完畢，有本院被告前案
    紀錄表在卷可稽，其於有期徒刑執行完畢後，5 年以內故意
    再犯前開有期徒刑以上之罪，為累犯，應依刑法第47條第1
    項之規定加重其刑。
四、原審以事證明確，適用刑法第321 條第1 項第3 款、第47條
    第1 項、第38條第1 項第2 款等規定，並審酌被告尚值壯年
    ，竟不思以正當手段獲取財物，而運用智慧於不當之途，併
    考量被告犯罪之動機、目的、手段暨所生之損害及竊取之機
    車面板等物被害人業已取回及犯後尚知坦承犯行，態度良好
    等一切情狀，量處有期徒刑7 月，並敘明被告所有供犯罪所
    用之螺絲起子1 支，並未扣案，惟並無證據證明已滅失，爰
    依刑法第38條第1 項第2 款之規定，宣告沒收。經核認事用
    法尚無違誤，量刑亦屬妥當。被告提起上訴，翻異前詞，否
    認犯罪，並無理由，應予駁回。
據上論斷，應依刑事訴訟法第368條，判決如主文。
本案經檢察官田炳麟到庭執行職務。
中    華    民    國    99    年    3    月    18    日
            刑事第十四庭  審判長法  官  陳志洋
                                法  官  謝靜恒
                                法  官  謝靜慧
以上正本證明與原本無異。
不得上訴。
                                書記官  陳泰寧
中    華    民    國    99    年    3     月    18    日
附錄本案論罪科刑法條全文：
中華民國刑法第321條
犯竊盜罪而有左列情形之一者，處 6 月以上、 5 年以下有期徒
刑：
一、於夜間侵入住宅或有人居住之建築物、船艦或隱匿其內而犯
    之者。
二、毀越門扇、牆垣或其他安全設備而犯之者。
三、攜帶兇器而犯之者。
四、結夥三人以上而犯之者。
五、乘火災、水災或其他災害之際而犯之者。
六、在車站或埠頭而犯之者。
前項之未遂犯罰之。

司法院資訊處製作；財團法人民間司法改革基金會備份。
